【裁判字號】    95,台非,258
【裁判日期】    951013
【裁判案由】    違反電子遊戲場業管理條例
【裁判全文】
最高法院刑事判決              九十五年度台非字第二五八號
上  訴  人  最高法院檢察署檢察總長
被      告  甲○○
上列上訴人因被告違反電子遊戲場業管理條例案件，對於台灣南
投地方法院中華民國九十二年三月十八日第一審確定簡易判決（
九十二年度投刑簡字第一九二號，聲請簡易判決處刑案號：台灣
南投地方法院檢察署九十二年度偵字第二三號），認為違法，提
起非常上訴，本院判決如下：
    主  文
原判決關於違背法令部分撤銷。
    理  由
非常上訴理由稱：按判決不適用法則或適用不當者，為違背法令
，刑事訴訟法第三百七十八條定有明文。又未依本條例規定辦理
營利事業登記者，不得經營電子遊戲場業。違反第十五條規定者
，處行為人一年以下有期徒刑、拘役或科或併科新台幣五十萬元
以上二百五十萬元以下罰金，電子遊戲場業管理條例第十五條、
第二十二條分別定有明文。本件被告甲○○未依該條例向主管機
關南投縣政府辦理營業登記，自九十一年十一月五日至同年十一
月十七日止，在南投縣草屯鎮○○路二百八十七號其所經營之大
裕行雜貨店內，無照擺設電子遊戲機歡樂賓果連線彈珠台、嘉年
華賓果遊戲機等共二台，供不特定人以現金開分方式把玩娛樂，
而經營電子遊戲場業，為警查獲，係犯該條例第二十二條之罪。
但該條之法定刑為一年以下有期徒刑、拘役或科或併科新台幣五
十萬元以上二百五十萬元以下罰金，原判決科處被告罰金刑時應
於新台幣五十萬元以上二百五十萬元以下之間科處，竟判處被告
新台幣二萬元罰金，且未說明被告有何減輕其刑之事由，自有判
決適用法則不當之違法。案經確定，爰依刑事訴訟法第四百四十
一條、第四百四十三條提起非常上訴，以資糾正等語。
本院按判決不適用法則或適用不當者，為違背法令，刑事訴訟法
第三百七十八條定有明文；又電子遊戲場業管理條例第十五條規
定：未依本條例規定辦理營利事業登記者，不得經營電子遊戲場
業；同條例第二十二條規定：違反第十五條規定者，處行為人一
年以下有期徒刑、拘役或科或併科新台幣五十萬元以上二百五十
萬元以下罰金。查本件原確定判決事實及理由欄內已載明引用檢
察官聲請簡易判決處刑書所載之犯罪事實及證據，認定被告甲○
○未依上開電子遊戲場業管理條例之規定，向主管機關南投縣政
府辦理營利事業登記，即自民國九十一年十一月五日起至同年十
一月十七日止，在南投縣草屯鎮○○里○○路二七八號其所經營
之大裕行雜貨店內，無照擺設電子遊戲機歡樂賓果連線彈珠台、
嘉年華賓果遊戲機等共二台，供不特定人以現金開分方式把玩娛
樂，而經營電子遊戲場業等情。認被告係違反電子遊戲場業管理
條例第十五條之規定，而依同條例第二十二條予以論科，原非無
見。惟上開條例第二十二條規定之法定刑為一年以下有期徒刑、
拘役或科或併科新台幣五十萬元以上二百五十萬元以下罰金，已
如前述，原判決未敘明有何減輕其刑之事由，竟僅科罰金新台幣
貳萬元，已低於上開法定罰金最低額度，與上揭法條之規定有違
，自有判決適用法則不當之違法。案經確定，非常上訴意旨執以
指摘，為有理由。惟原判決尚非不利於被告，應由本院將原判決
關於違背法令部分撤銷，以資糾正。
據上論結，應依刑事訴訟法第四百四十七條第一項第一款前段，
判決如主文。
中    華    民    國  九十五  年    十    月   十三   日
                      最高法院刑事第六庭
                          審判長法官  林  增  福
                                法官  邵  燕  玲
                                法官  張  清  埤
                                法官  陳  世  雄
                                法官  蔡  國  在
      本件正本證明與原本無異
                                      書  記  官
中    華    民    國  九十五  年    十    月   十六   日
                                                Ａ


司法院資訊處製作；財團法人民間司法改革基金會備份。
